臺灣高等法院刑事判決　　　　　　　100 年度上訴字第1538號
上　訴　人
即　被　告　許繼宗
上列上訴人因違反毒品危害防制條例案件，不服臺灣桃園地方法
院100 年度審訴字第157 號，中華民國100 年3 月25日第一審判
決（起訴案號：臺灣板橋地方法院檢察署99年度毒偵字第6544號
），提起上訴，本院判決如下：
    主  文
上訴駁回。
    理  由
一、按提起第二審之上訴，其上訴書狀應敘述具體理由，此為第
    二審上訴必備之程式。此觀民國96年7 月4 日修正公布刑事
    訴訟法第361 條第2 項之規定甚明。倘上訴理由之敘述未合
    乎具體之要求者，其上訴即屬同法第362 條前段所定「上訴
    不合法律上之程式」之情形，第二審法院應依同法第367 條
    前段之規定，以判決駁回之。又第二審上訴之目的，既在於
    請求撤銷、變更原判決，則所謂「具體理由」，自應就原判
    決如何足以撤銷、如何應予變更之「事實上」或「法律上」
    之具體根據，本於確實之訴訟資料暨原因事實，逐一敘述、
    記載，必已具體指出原判決事實認定之所憑有如何之錯誤，
    法律之適用有如何之違誤，形式上已足以動搖原判決，具備
    足認其不當或違法而得改判之事由；必要時並應提出有利於
    己之事證，期使第二審法院採納，俾為有利於上訴人之認定
    ，始屬合法。上訴理由之敘述，應先合乎具體之要求，始有
    所敘述可取與否之實體審理與判斷之問題。是上訴人之上訴
    書狀雖敘述上訴理由，但僅泛言原判決認定事實錯誤、違背
    法令、量刑失之過重或輕縱等情詞，而未依上揭意旨指出具
    體事由，或形式上雖已指出具體事由，然該等事由縱使屬實
    ，亦不足以認為原判決有何不當或違法，或其所陳之事由，
    與訴訟資料所載不相適合，或所指摘原判決之「不當」或「
    違法」根本不存在者，均應認其實質上並未符合具體之要件
    ，庶符節制濫行上訴之立法意旨。
二、原判決認定上訴人即被告許繼宗有原判決事實欄所示之施用
    第一、二級毒品犯行，因而論被告以施用第一、二級毒品罪
    （均累犯），就施用第一級毒品部分量處有期徒刑8 月，就
    施用第二級毒品部分量處有期徒刑4 月，係以該等事實，業
    據上訴人於警詢、檢察官訊問及原審坦承不諱（見偵查卷第
    4 、41頁、原審卷第37頁背面、40頁背面、41頁），且上訴
    人為警採集之尿液經檢驗結果，呈安非他命類（安非他命、
    甲基安非他命）及鴉片類（可待因、嗎啡）陽性反應，有臺
    灣檢驗科技股份有限公司2010年11月15日濫用藥物檢驗報告
    及勘察採證同意書、桃園縣政府警察局平鎮分局被採尿人尿
    液暨毒品真實姓名與編號對照表在卷可按（見偵查卷第15、
    16、23頁），又上訴人於觀察勒戒、強制戒治執行完畢後及
    有期徒刑執行完畢後5 年內再犯本件施用第一、二級毒品罪
    之事實，復有本院被告前案紀錄表在卷可稽。經核已詳敘憑
    以認定之理由及證據，依其確認之事實而為法律之適用，並
    無違誤。
三、上訴人不服原判決，具狀提起上訴，其上訴理由略以：其為
    警員攔檢後遭警強迫驗尿並簽名於驗尿同意書，採證過程不
    符法定程序，爰提起上訴，求為妥適判決云云。
四、經查：上訴人雖以其遭強押驗尿，執法人員採證過程不符法
    定程序為由，提起上訴。然被告於檢察官偵查、原審準備程
    序及審理程序期日均一致自白施用第一、二級毒品之犯行甚
    詳，未曾以遭強押驗尿等詞置辯，有前述筆錄可按（見偵查
    卷第41頁、原審卷第37、38、40、41頁）。參以：被告警詢
    時表示同意採集尿液、親自排放尿液並封籤捺印，且簽署勘
    察採證同意書，表示同意實施尿液採證，瞭解告知內容，出
    於自願同意等情，有警詢筆錄、勘察採證同意書及桃園縣政
    府警察局平鎮分局被採尿人尿液暨毒品真實姓名與編號對照
    表附卷可考（見偵查卷第4 、15、16頁），是上訴意旨所辯
    遭警強制採尿等節，與卷存訴訟資料顯然不相適合。乃原判
    決依憑被告於原審之自白，核與前述尿液檢驗結果相符，有
    上開尿液檢驗報告可稽，據以認定事實，並予論罪科刑，經
    核其採證、認事、用法及量刑等項，均無違誤。上訴意旨空
    言指稱警員採證違法，顯與卷存資料不合，且未依據卷內既
    有訴訟資料或提出新事證，具體指摘或表明第一審判決於採
    證、認事、用法及量刑有何不當或違法，而構成應予撤銷之
    具體事由，僅泛稱警員採證違法云云，依上開說明，難謂已
    敘明具體理由。
五、揆諸上開說明，本件上訴不合法律上之程式，應予駁回，並
    不經言詞辯論為之。
據上論斷，應依刑事訴訟法第367 條前段、第372 條，判決如主
文。
中    華    民    國   100    年    5     月    31    日
              刑事第二十四庭審判長法  官  李錦樑
                                  法  官  張惠立
                                  法  官  朱瑞娟
以上正本證明與原本無異。
施用第一級毒品部分如不服本判決，應於收受送達後十日內向本
院提出上訴書狀，其未敘述上訴之理由者並得於提起上訴後十日
內向本院補提理由書（均須按他造當事人之人數附繕本）。「切
勿逕送上級法院」。
施用第二級毒品部分不得上訴。
                                  書記官  郭家慧
中    華    民    國   100    年    5     月    31    日